臺灣士林地方法院民事判決
110年度訴字第1618號
原      告  唐宏驊  
訴訟代理人  翁瑞麟律師
複 代理 人  洪振庭律師
被      告  唐曉雯  
            唐曉雰  
            唐曉霙  
            唐宏一  
上列當事人間請求侵權行為損害賠償事件，本院於民國111年2月
11日言詞辯論終結，判決如下：
    主  文
原告之訴及假執行之聲請均駁回。
訴訟費用由原告負擔。
    事  實  及  理  由
一、本件被告唐曉雯、唐曉雰、唐曉霙、唐宏一(下合稱被告，
    若單獨稱之，則各逕稱姓名)均未於言詞辯論期日到場，核
    無民事訴訟法第386條各款所列情形，爰依原告之聲請，由
    其一造辯論而為判決。
二、原告主張：兩造之母親唐陳雲霞因年事已高，患有失智症，
    經本院以105年度監宣字第253號裁定為受監護宣告人，並由
    唐曉霙擔任唐陳雲霞之監護人，伊雖不服該裁定，提起抗告
    ，經本院以106年度家聲抗字第9號裁定駁回伊之抗告而確定
    。被告將唐陳雲霞送至財團法人臺灣基督教道生院附設臺北
    市私立道生院老人長期照顧中心(下稱道生長照中心)，唐曉
    霙竟未與伊商議，於民國108年4月4日將唐陳雲霞自道生長
    照中心接回與唐曉霙同住，並限制伊於探視當日須於下午4
    時前結束，伊僅於能限定之時間內在外探視唐陳雲霞，且至
    唐陳雲霞於108年11月30日出院後，被告以郵件通知伊，唐
    陳雲霞不適合外出為由，要求伊只能於特定時段以視訊方式
    探視，且自109年9月2日起至110年6月19日止，因唐陳雲霞
    反覆住院又出院，伊僅能於唐陳雲霞住院期間為探視，直至
    110年5月因新型冠狀肺炎爆發三級警戒後，於唐陳雲霞自醫
    院出院後，唐曉霙始終不願透露唐陳雲霞在何處居家照護，
    致伊無從探視唐陳雲霞。被告乃共同不法妨害其探視唐陳雲
    霞之自由權，致伊受有非財產上之損害新臺幣(下同)60萬元
    等語。為此，爰依民法第184條第1項前段、第185條第1項、
    第195條第1項規定(下合稱侵權行為規定)，提起本件訴訟等
    語。並聲明：㈠被告應連帶給付原告60萬元，及自起訴狀繕
    本送達翌日起至清償日止，按週年利率百分之5計算之利息
    。㈡願供擔保，請准宣告假執行。
三、被告雖均未於言詞辯論期日到場，惟曾提出書狀陳述略以：
　　原告知道唐陳雲霞自110年6月19日出院後居家護理，每星期
    二、四、六均會至淡水馬偕醫院附近之洗腎中心洗腎，倘若
    原告有心探視，於中央流行疫情指揮中心於同年7月27日起
    調降疫情警戒標準至第二級，即可向外籍看護詢問洗腎中心
    診所名稱或電話，自己洽詢洗腎中心診所有關家屬陪伴注意
    事項，前往探視，伊等並無不法侵害原告探視母親之自由權
    等語，資為答辯。
四、查兩造之母親唐陳雲霞前經本院於105年10月11日以105年度
    監宣字第253號裁定為受監護宣告之人，並選定唐曉霙擔任
    監護人，指定唐曉雰為會同開具財產清冊之人，該裁定於同
    年月17日生效；且原告前曾以唐曉霙不適任監護人為由，聲
    請本院改定監護人，惟經本院於110年4月27日以109年度監
    宣字第307號駁回原告之聲請等情，有本院109年度監宣字第
    307號裁定可稽(見士司調字第63至75頁)。堪認兩造之母親
    唐陳雲霞自105年10月17日起即受監護宣告，由唐曉霙擔任
    其監護人。
五、至原告主張被告與其商量，於108年4月4日將唐陳雲霞自道
    生長照中心接走，並自行規定其僅能在外與唐陳雲霞見面，
    且限制探視時間於當日下午4時止，於唐陳雲霞108年11月30
    日出院後，亦未與其同討論，片面決定伊只能在特定時段以
    視訊方式探視，並自109年9月2日起至110年6月19日止，伊
    只能趁唐陳雲霞住院期間前往探視，於唐陳雲霞出院後，唐
    曉霙不肯透露唐陳雲霞在何處居家照顧，致伊無法探視，被
    告乃共同不法妨害其探視之自由權云云，並提出原告與被告
    間之郵件內容、原告與外籍看護間訊息內容為據(見士司調
    卷第19至29頁)，為被告否認，並以前揭情詞置辯。然查，
    依原告所提其與外籍看護間之通訊對話內容，僅可知兩造相
    處不睦，且該外籍看護不願意涉入兩造間紛爭，而不願意回
    答原告所問之問題，故尚難遽此逕認被告有何阻礙或妨害原
    告探視自由權；又依原告所提其與被告間之電子郵件內容，
    雖可證明唐曉霙因唐陳雲霞身體狀況及房屋裝修需求，而要
    求其兄弟姊妹需在外與唐陳雲霞會面，其會安排外勞將唐陳
    霞於約定時間帶至約定地點會面，惟因原告於106年、107年
    間對唐曉雰、唐曉霙為家暴行為，除經本院核發通常保護令
    外，並經法院判處原告拘役30日，且原告曾告發唐曉霙涉嫌
    侵占唐陳雲霞之存款，及兩造間另有分割共有物之訴訟，是
    堪認兩造間確有糾紛，且長期相處不睦，則唐曉霙不願意原
    告至其住處探視唐陳雲霞，要求原告在外與唐陳雲霞會面，
    核屬人之常情，實難苛責，尚難認唐曉霙有何不法妨害行為
    。又唐陳雲霞於108年11月30日出院，醫師建議使用抽痰機
    ，109年2月4日門診時，醫師建議使用抽痰機、氧氣機，同
    年3月13日經鑑定為極重度身心障礙人士，現居家療養，插
    有鼻胃管、氣切管，醫囑每30日更換管線1次，則依唐陳雲
    霞之身心狀況，顯不宜移動，被告考量上情，通知原告及其
    他兄弟姊妹改以視訊方式探視唐陳雲霞，亦難認有何不當，
    尚難以因兩造間對原告探視唐陳雲霞之方式意見不一，即逕
    認被告有故意阻隢原告之探視，亦有本院109年度監宣字第3
    07號裁定可稽(見士司調卷第63頁至75頁)。況自110年1月迄
    至110年11月19日止，國內Covid-19疫情均未減緩，且於110
    年5月至同年7月26日期間，疫情為三級警戒，復於110年10
    月間國人尚未普遍施打疫苗，又如前述，唐陳雲霞為極重度
    身心障礙人士，屬染疫之高危險族群，宜減少與人接觸，以
    避免增加染疫風險，且經本院109年度監宣字第307號裁定亦
    認依唐陳雲霞之身心及疫情狀況，該現階段原告及其他子女
    宜以視訊方式探視唐陳雲霞為宜。故尚難以被告要求原告以
    視訊方式探視唐陳雲霞有何不法侵害原告之探視自由權。至
    被告雖未告知唐陳雲霞居家照顧處所地，惟原告已知唐陳雲
    霞於110年6月19日出院後為居家護理，且於每星期二、四、
    六均會至淡水馬階醫院附近洗腎中心洗腎，其亦得依該洗腎
    中心及中央流行疫情指揮中心之規定，至該洗腎中心探視或
    陪伴唐陳雲霞，或仍以視訊方式探視，故尚難以被告未告知
    原告有關唐陳雲霞在何處居家看護，即逕認被告有何不法妨
    害其探視唐陳雲霞之自由權。
六、綜上所述，原告所提之證據，尚不足以證明被告有何共同不
    法妨害其探視自由權，則原告主張依上開侵權行為規定，請
    求被告負損害賠償責任，即屬無據。
七、從而，原告依上開侵權行為規定，請求被告連帶給付60萬元
    ，及自起訴狀繕本送達翌日起至清償日止，按週年利率百分
    之5計算之利息，為無理由，應不准許。又原告之訴既經駁
    回，其假執行之聲請亦失所依據，應併予駁回。　　
八、本件事證已臻明確，兩造其餘攻擊防禦方法及訴訟資料，經
    審酌後核與本件判決結果不生影響，爰不逐一論述，附此敘
    明。　　　　
九、據上論結，原告之訴為無理由，依民事訴訟法第385條第1項
    前段、第78條判決如主文。
中　　華　　民　　國　　111 　年　　3 　　月　　4 　　日
                  民事第三庭法  官  陳月雯
以上正本係照原本作成。
如對本判決上訴，應於判決送達後20日內向本院提出上訴狀，若
委任律師提起上訴者，應一併繳納上訴審裁判費，否則本院得不
命補正逕行駁回上訴。
中　　華　　民　　國　　111 　年　　3 　　月　　4 　　日
                            書記官  劉雅萍